【裁判字號】    94,交聲更,36
【裁判日期】    950206
【裁判案由】    交管條例聲異
【裁判全文】
臺灣板橋地方法院交通事件裁定        94年度交聲更字第36號
原處分機關  交通部公路總局臺北區監理所
異  議  人
即受處分人  甲○○
上列受處分人因違反道路交通管理處罰條例事件，對於交通部公
路總局臺北區監理所中華民國94年5 月16日所為之處分（原處分
案號：北監自裁字第裁40-AFI401670號），聲明異議，經本院於
94年7 月11日以94年度交聲字第966 號裁定駁回受處分人之聲明
異議後，受處分人不服提起抗告，經臺灣高等法院於94年9 月21
日以94年度交抗字第621 號裁定撤銷發回本院更為裁定，本院裁
定如下：
    主  文
異議駁回。
    理  由
一、按汽車駕駛人使用註銷之駕駛執照駕駛小型車或機器腳踏車
    者，處新臺幣（下同）六千元以上一萬二千元以下罰鍰，並
    當場禁止其駕駛及扣留其車輛牌照，道路交通管理處罰條例
    第21條第1 項第6 款定有明文。
二、本件異議人即受處分人甲○○於民國94年3 月15日下午2 時
    40分許，駕駛車牌號碼CF-2409 號自用小客車，行經臺北市
    ○○路○段（西往東）處時，因使用註銷駕照駕駛，經臺北
    市政府警察局文山第二分局交通分隊警員張盛興當場攔停，
    以受處分人駕駛汽車有違反道路交通管理處罰條例第21條第
    1 項第6 款規定之行為製單舉發，經將舉發通知單送達於受
    處分人後，原處分機關以受處分人逾越應到案日期（94年3
    月30日）三十日以上逕以受處分人有使用註銷駕照駕駛之違
    規行為，依道路交通管理處罰條例第21條第1 項第6 款、違
    反道路交通管理事件統一裁罰基準表之規定，於94年5 月16
    日裁處受處分人罰鍰一萬二千元。
三、本件受處分人甲○○對其於94年3 月15日下午2 時40分許，
    駕駛車牌號碼CF-2409 號自用小客車，行經臺北市○○路○
    段（西往東）處時為警攔停舉發之事實並不爭執，且有臺北
    市政府警察局掌電字第AFI401670 號舉發舉發違反道路交通
    管理事件通知單影本附卷可稽，已可認定，惟辯稱：伊因違
    規停車在不知情情況下逾期未繳罰鍰，一次裁罰吊銷駕照深
    感不服，由於伊之小孩收到裁決書後並未告知，所以伊本人
    一直不知道裁決書這件事情，又在不知駕照已被吊銷的情況
    下持用駕駛，直到被警察攔查時，才知自己已犯下使用註銷
    的駕照駕車之違規行為，實在不合理，爰為此聲明異議，請
    求撤銷原處分云云。然查：(一)異議人前於89年2 月5 日因停
    車時間、位置、方式、車種不依規定，另案經原處分機關於
    91年3 月27日裁處罰鍰一千二百元，經合法送達後，未經聲
    明異議而確定，詎異議人逾期拒不繳納罰鍰，經原處分機關
    依道路交通管理處罰條例第65條第1 項、第67條第3 項規定
    ，自91年4 月27日起易處吊扣駕駛執照二個月，並限於91年
    5 月11日起繳送執行，惟異議人仍未限期繳送，乃於91年5
    月12日吊銷其駕駛執照，並逕行註銷，而依規定自91年5 月
    12日起一年內不得重新考領駕駛執照，此有卷附之北監五字
    第裁40-AY0000000號裁決書、中華民國郵政掛號郵件收件回
    執聯及臺北區監理所汽車駕駛人螢幕列印資料表影本各一件
    在卷可憑，是異議人於本件舉發違規時，因前案罰鍰未繳，
    又未依限繳送駕駛執照供吊扣二月，為公路主管機關自91年
    5 月12日起易處吊銷駕駛執照，並逕行註銷，於一年內不得
    重新考領駕照甚明。(二)再者卷附之交通部公路總局臺北區監
    理所於91年3 月27日所為之北監五字第裁40-AY0000000號裁
    決書，已於91年3 月29日以郵政掛號函件郵寄送達，且為異
    議人簽收並蓋有「甲○○」字樣之印文，有中華民國郵政掛
    號郵件回執聯影本在卷可稽，足認異議人前經依法執行逕行
    註銷駕駛執照之處分，業經臺北區監理所製開裁決書並掛號
    郵寄送達，已依法合法送達。異議人既未就該案聲明異議，
    則於該處分確定後，原處分機關當依裁決書上明載之方法而
    為執行，異議人於此自知倘未依裁決主文繳納任何罰鍰，則
    對最終定遭逕行註銷駕照之執行結果，自當明知。異議人竟
    辯稱該裁決書係由其小孩收取而不知情，並不當引據他案訛
    謂監理機關就未繳納違規罰鍰之四階段行政處分一次送達，
    未分四階段送達云云，欲為解免責任，顯不可採。(三)況且本
    院亦查無任何證據足資證明執勤警員有捏造事實、違法取締
    之情事，則執勤警員本其維護交通秩序、安全職責所為之當
    場舉發，自應受到合法、正確之推定。異議人至今亦未提出
    已依法重新考領合格駕駛執照之證據，反逕指摘原處分不當
    ，自不足憑。本件事證明確，受處分人有上述違規行為洵堪
    認定。
四、綜上所述，受處分人確有於上開時、地使用註銷駕照駕駛之
    違規行為，從而原處分機關依道路交通管理處罰條例第21條
    第1 項第6 款、違反道路交通管理事件統一裁罰基準表之規
    定，裁處受處分人罰鍰一萬二千元，核無違誤，本件受處分
    人之異議為無理由，自應將其異議駁回。
據上論斷，應依道路交通案件處理辦法第19條，裁定如主文。
中    華    民    國    95    年    2     月    6     日
                  交通法庭    法  官  張江澤
以上正本證明與原本無異。
如不服本裁定，應於送達後5日內，向本院提出抗告狀。
                              書記官  林怡秀
中    華    民    國    95    年    2     月    6     日


司法院資訊處製作；財團法人民間司法改革基金會備份。
